---
title: "R第6回課題"
author: ""
date: "`r Sys.time()`"
output: word_document
---

```{r setup, include=FALSE}
## このチャンクには何も書かないこと。
## このチャンクを実行「ctrl」+「Enter」しましょう。
library(tidyverse)
jgss2000 <- read_csv("Data/jgss2000_v20210809.csv")
```

# 1.
```{r}
##コーディングを確認
jgss2000 %>% 
  count(op2gnr)
##三世代同居の望ましさ（op2gnr）を新たなダミー変数（op2gnr_dm）に変換
jgss2000 <- jgss2000 %>% 
  mutate(op2gnr_dm = 2 - op2gnr)
##変換を確認
jgss2000 %>% 
  count(op2gnr, op2gnr_dm)
```

  

# 2.
```{r}
library(gtsummary)
jgss2000 %>% 
  tbl_cross(q4mghapp, q4wwhhx, percent ="row", missing ="no")
```

今回は、「一般的にいって、結婚していない人よりも結婚している人の方が幸せである。 」（g4mghapp）を表側の変数、「夫は外で働き、妻は家庭を守るべきだ。 」（q4wwhhx）を表頭の変数として出力した。その結果、結婚している人の方が幸せという意見に賛成する人の中では、夫が外で働き、妻は家庭を守ることに賛成・やや賛成する人が全体の78%を占め、一方で、結婚している人の方が幸せという意見に反対する人の中では、夫が外で働き、妻は家庭を守ることにやや反対・反対する人が多く、表側の変数で反対と答えた人の77%がその傾向を示している。このことから、結婚を幸せに思う人ほど性別役割分業の意識が強いのではないかということが伺える。

# 3.

相関係数が0の場合は、あくまで二変数間に相関関係がないだけであって、他の関係があることが考えられるため、「相関係数の値が0ならば、2つの変数間に関連はない」とはいえない。相関係数は、線形的な一方が増加したときに、増加、または減少するというような関係性を示すが、例えば、一定の地点までは相関関係があるものの、その点をこえたら逆に一方が増加するほど他方が減少するという場合には、二つの変数に関連はあるけれども、相関関係があるとはいえないだろう。

# 4.

```{r}
##月収（szpaymox）とテレビ視聴時間（hrtv）の相関係数
jgss2000 %>% 
  select(szpaymox, hrtv) %>% 
  cor(use = "complete.obs")

```

