---
title: "R第8回課題"
author: ""
date: "`r Sys.time()`"
output: word_document
---

```{r setup, include=FALSE}
## このチャンクには何も書かないこと。
## このチャンクを実行「ctrl」+「Enter」しましょう。
library(tidyverse)
library(gtsummary)
jgss2000 <- read_csv("Data/jgss2000_v20210809.csv")
```

# 1.
```{r}
##クロス表の出力
jgss2000 %>% 
  tbl_cross(op2gnr,appccsxb,
            percent = "row",
            missing = "no")

##カイ２乗検定
jgss2000 %>% 
  with(table(op2gnr,appccsxb)) %>%
  chisq.test(correct = F)

```
三世代同居観と希望する子どもの性別の関連についてカイ２乗検定を行ったところ有意であった（χ²(1)=20.12, p<.001)三世代同居を望ましくないと思う人の方が、女の子を希望する割合が高かった。

# 2.
```{r}
##独立変数を保革イデオロギー(op5radca)、従属変数を「結婚した男女は、名字をどのようにしたらよいと考えるか」(op4name)とした。
##クロス表
jgss2000 %>% 
  tbl_cross(op5radca,op4name,
            percent = "row",
            missing = "no")

##カイ２乗検定
jgss2000 %>% 
  with(table(op5radca,op4name)) %>% 
  chisq.test(correct = F)

```

表側は数字が小さいほど保守的であり、表頭は「１：当然、妻が名字を改めて、夫のほうの名字を名のるべきだ」「２：現状では、妻が名字を改めて、夫のほうの名字を名のったほうがよい」「３：夫婦は同じ名字を名のるべきだが、どちらが名字を改めてもよい」「４：わざわざ一方に合わせる必要はなく、夫と妻は別々の名字のままでよい」である。保革イデオロギーと結婚した男女は、名字をどのようにしたらよいと考えるかの関連についてカイ２乗検定を行ったところ有意であった。(χ²(12)=192.09, p < .001)保守的であるほど、妻が名字を夫にあわせることべきだと考える人が多くなり、逆に革新的であるほど、夫婦どちらの名字でもよい、別々の名字でよいと考える人が多くなる。

# 3.
```{r}
##本人収入の欠損値処理
jgss2000 <- jgss2000 %>% 
  mutate(incomex = case_when(
    szincomx >=1 & szincomx <=19~ szincomx
  ))
jgss2000 <- jgss2000 %>% 
  drop_na(incomex)

##60歳未満の女性について
jgss2000_female <- jgss2000%>% 
  filter(ageb < 60 & sexa == 2)


jgss2000_female %>% 
  with(cor.test(ageb, incomex))

jgss2000_female %>% 
  ggplot()+
  geom_jitter(aes(x = ageb, y = incomex))+
  labs(x = "年齢", y = "収入")+
  theme_classic()

##60歳未満の男性について
jgss2000_male <- jgss2000 %>% 
  filter(ageb < 60 & sexa == 1)
  
jgss2000_male %>% 
  with(cor.test(ageb, incomex))

jgss2000_male %>% 
  ggplot()+
  geom_jitter(aes(x = ageb, y = incomex))+
  labs(x = "年齢", y = "収入")+
  theme_classic()
```
60歳未満の女性について、年齢と本人の収入の間には、ほとんど相関がみられなかった(r=-0.01,p=.66)。女性については、年齢が変わっても、収入に変化はほとんどみられない。

60歳未満の男性について、年齢と本人の収入の間には、ほとんど相関がみられなかった(r=.45,p<.001)。男性については、年齢と収入に中程度の相関がみられ、年齢があがるほど、収入が多くなる傾向がうかがえる。


