---
title: "R第10回課題"
author: ""
date: "`r Sys.time()`"
output: word_document
---

```{r setup, include=FALSE}
## このチャンクには何も書かないこと。
## このチャンクを実行「ctrl」+「Enter」しましょう。
library(tidyverse)
```

# 1.

従属変数をテレビ視聴時間、独立変数を年齢・教育年数・世間一般と比べた世帯収入、家族そろった夕食とした重回帰分析を行う。

```{r}
jgss2000 <- read_csv("Data/jgss2000_v20210809.csv")

##家族そろった夕食の反転項目を作成する
jgss2000 <- jgss2000 %>% 
  mutate(fq7ffdnr_r = 8 - fq7ffdnr)

##世間一般と比べた世帯収入（OP5FFINX)と家族そろった夕食（FQ7FFDNR_R）の度数分布の確認
jgss2000 %>% 
  count(op5ffinx,fq7ffdnr_r)

##重回帰分析
model1 <- lm(hrtv ~ ageb + educyr + op5ffinx + fq7ffdnr_r,
             data = jgss2000)
summary(model1)
library(modelsummary)
cm <- c("(Intercept)" = "切片",
        "ageb" = "年齢",
        "educyr" = "教育年数",
        "op5ffinx" = "世間一般と比べた世帯収入",
        "fq7ffdnr_r" = "家族そろった夕食")
modelsummary(list(model1),
             fmt = 2,
             stars = TRUE,
             statistic = "conf.int",
             coef_map = cm,
             gof_map = c("nobs", "r.squared", "adj.r.squared"))

##多重共線性の診断
library(car)
vif(model1)
```

テレビ視聴時間を従属変数、年齢・教育年数・世間一般と比べた世帯収入・家族そろった夕食（の頻度）を独立変数とする重回帰分析を行ったところ、年齢、教育年数、世間一般と比べた世帯収入、家族そろった夕食（の頻度）すべてが有意に関連していた。年齢が高いほど、テレビの視聴時間は長くなり、教育年数が長いほど、世間一般と比べた世帯収入が多いほど、家族そろった夕食（の頻度）が多いほど、テレビ視聴時間は短かった。

## 家族そろった夕食とテレビ視聴時間の関連についての予測

私が選んだ変数「家族そろった夕食」について、その頻度が高いほど、家族でテレビを前に食卓を囲むことが多くなる可能性があるため、テレビ視聴時間は多くなるのではないかと予測した。

